# 长期应付职工薪酬的确认

提问人：cherry0910 时间：2020-06-27 12:33:08
请教陈版：（ 1 ）国企混改存在内退人员的是否必须要根据精算报告确认长期应付职工薪酬？(2)如果混改期间和后续ipo期间存在重叠，精算师反馈因为国资委和证监会的审核角度不一样（大股东，全体股东），所以同一期间精算结果可能不一致(如使用参数不一致)，请问，该种差异是否可以存在，事务所能否根据不同的精算结果确认长期应付职工薪酬，分别出具混改审计报告和ipo申报报告？

回答人：chenyiwei
1 、国企混改存在内退人员的，按照《关于企业重组有关职工安置费用财务管理问题的通知》（财企[2009]117号）、《关于中央企业重组中退休人员统筹外费用财务管理问题的通知》（财企[2010]84号）等相关规定的口径对三类人员费用进行精算，从改制企业的净资产中预留。
2 、上述国资方面的精算口径，与《企业会计准则第 9 号——职工薪酬（ 2014 年修订）》规定的口径存在差异，例如前者只允许对基准日已内退和已离退休的人员的相关费用进行精算；要求采用的折现率是银行贷款利率而不是国债利率等，因此精算后应预提的金额很可能小于会计上应确认的同一时点长期应付职工薪酬余额。对超出部分不能从改制企业的基准日国有净资产中预留，而是应当调整计入相应期间的损益和其他综合收益，并追溯调整。基于不同的目的，混改审计报告和ipo申报报告可以在这个问题上使用不同的口径，但需在附注中充分披露和说明。